【裁判字號】    98,聲再,45
【裁判日期】    981028
【裁判案由】    聲請再審
【裁判全文】
臺灣臺中地方法院刑事裁定              98年度聲再字第45號
聲  請  人
即  受刑人  甲○○
                    （現於泰源技能訓練所執行中）
上列聲請人即受刑人因違反毒品危害防制條例案件，對於本院中
華民國98年3月31日，97年度訴字第4374號確定判決，聲請再審
，本院裁定如下：
    主    文
再審之聲請駁回。
    理    由
一、聲請意旨略以：聲請人即受刑人甲○○（下稱聲請人）於民
    國97年7月31日，因員警偵查他人案件請求聲請人協助偵查
    ，經聲請人配合警方協助偵查後，主動向警方坦承施用毒品
    情事，且配合員警製作筆錄並採尿送驗，聲請人係於有偵查
    犯罪權限之公務員發覺其犯行前主動向員警坦承而接受裁判
    之情形，應有自首之適用，惟本院97年度訴字第4374號判決
    未予適用自首之減刑規定，而判處聲請人有期徒刑1年1月確
    定，聲請人認有證據證明上開判決所載內容不實，不符法令
    ，爰依刑事訴訟法第420條第1項第6款（刑事聲請再審狀誤
    載為第420條第6項）提出再審等語。
二、按刑事訴訟法第420條第1項第6款規定，因發現確實之新證
    據，足認受有罪判決之人應受輕於原判決所認罪名之判決者
    為受判決人之利益，得聲請再審。該條文既曰輕於原判決所
    認「罪名」，自與輕於原判決所宣告之「罪刑」有別，所謂
    輕於原判決所認罪名，係指原判決所認罪名比較，其法定刑
    較輕之罪名而言。至於同一罪名之有無加減刑罰之原因者，
    僅足影響科刑範圍而罪質不變，即與「罪名」無關，自不得
    據以再審。從而自首、未遂犯、累犯、連續犯等刑之加減，
    並不屬於刑事訴訟法第420條第1項第6款所指罪名之範圍（
    最高法院70年度第7次刑事庭會議決議參照）。
三、查，本件聲請人前因違反毒品危害防制條例案件，經本院於
    98年3月31日，以97年度訴字第4374號協商判決判處有期徒
    刑1年1月確定在案等情，有本院上開判決書及臺灣高等法院
    被告前案紀錄表各1份在卷可稽。聲請人辯稱原審未適用自
    首之減刑規定，應有違法云云。然按自首僅係同一罪名加減
    刑罰之原因，與罪名無關，自不屬刑事訴訟法第420條第1項
    第6款之範圍。準此，本件聲請人以其施用第一級毒品犯行
    有自首之酌減其刑之情事，原確定判決未予審酌，顯有未洽
    為由，向本院聲請再審，與其所涉犯之罪名既屬無關，依前
    揭說明，聲請人之聲請，並無理由，應予駁回。
四、應依刑事訴訟法第434條第1項裁定如主文。
中    華    民    國    98    年    10    月    28    日
                  刑事第三庭    法  官  李慧瑜
上正本證明與原本無異。
如不服本裁定，應於送達後五日內，向本院提出抗告狀。
                                書記官  陳青瑜
中    華    民    國    98    年    10    月    28    日


司法院資訊處製作；財團法人民間司法改革基金會備份。
